臺灣高等法院刑事裁定　　　　　　　　　94年度交抗字第57號
抗告人　即
再審聲請人
暨受判決人　甲○○
上列抗告人因過失傷害案件聲請再審，不服臺灣板橋地方法院93
年度聲再字第24號中華民國93年12月25日第一審裁定（93年度聲
再字第24號），提起抗告，本院裁定如下：
    主  文
抗告駁回。
    理  由
一、本件聲請再審意旨略以：聲請人即受判決人甲○○與被害人
    周美玉已和解，三個月前法官也已經調解完畢，和解之內容
    為：相對人（即甲○○）於民國（下同）九十一年四月二十
    七日駕駛車牌號碼五Ｃ－三○八號營業用小客車，在臺北縣
    板橋市○○路、五權街口與被害人（即周美玉）騎乘ＵＦＢ
    －九六八號機車，發生車禍，致聲請人（即周美玉）受傷，
    機車損壞，發生糾紛，經調解，和解內容如下：(一)相對人同
    意給付新台幣（下同）三萬元正，為聲請人醫療費。機車修
    理費及其他財產、非財產上損害賠償，達成和解。(二)右項金
    額相對人已於九十三年八月十三日及九月十三日各支付一萬
    元正，餘款一萬元正相對人當場支付，聲請人收訖。(三)聲請
    人拋棄其餘請求權，並願不追究相對人就本案之刑事責任。
    聲請人即受判決人因對法律不懂，和解訴狀沒有送給法院，
    但三個月前已與被害人和解，爰依法聲請再審云云。
二、經查：
  (一)按聲請再審應以再審書狀，敘述理由，附具原判決之繕本及
    證據，提出於管轄法院為之，刑事訴訟法第429條定有明文
    。此為法定程式，如有違背者，法院自應依同法第四百三十
    三條規定，以裁定駁回其再審之聲請。又刑事訴訟法再審編
    並無準用同法第三編有關上訴之規定，自難謂此種訴訟程式
    之欠缺，法院應先命為補正，亦非抗告程序中所得補正。本
    件再審聲請人在原審對於原確定判決聲請再審，未據提出原
    判決之繕本，按之上開規定，其聲請程序顯屬有所違背，應
    予駁回。
  (二)次查有罪之判決確定後，為受判決人之利益聲請再審，必其
    聲請之理由合於刑事訴訟法第420條第1項所定情形之一或第
    421 條有足生影響於判決之重要證據漏未審酌者，始准許之
    ；此觀諸刑事訴訟法再審篇之規定自明。復按刑事訴訟法第
    四百二十條第一項第六款所稱發現確實之新證據，係指當時
    已經存在而發見在後之證據，且能證明原確定判決所認定之
    事實為錯誤者而言（最高法院三十三年特抗字第二一號判例
    意旨參照）。再查：再審聲請人即受判決人前因犯業務過失
    傷害罪，經原法院簡易庭於九十三年五月二十一日以九十三
    年度交簡字第三三九號判處有期徒刑三月，如易科罰金，以
    三百元折算一日。嗣再審聲請人，向原法院普通庭提出上訴
    ，雖經原法院普通庭以九十三年度交簡上字第五八號案受理
    在案；然再審聲請人旋又於九十三年八月四日之該案準備程
    序中，當庭陳報業已與被害人周美玉間達成和解並撤回上訴
    ；此有九十三年度交簡字第三三九號判決、九十三年度交簡
    上字第五八號準備程序筆錄及刑事撤回狀各乙紙附卷可稽。
    從而，本件最後事實審即為原法院簡易庭九十三年度交簡字
    第三三九號案件，確定判決為九十三年五月二十一日九十三
    年度交簡字第三三九號刑事簡易判決，自毋庸置疑。又查，
    再審聲請人於聲請再審時所提出告訴人周美玉書立之刑事聲
    請撤回告訴狀、臺北縣土城市調解委員會調解書，其制作之
    日期均為九十三年十月二十七日，有該刑事聲請撤回告訴狀
    、臺北縣土城市調解委員會調解書各乙紙在卷可查（見原法
    院卷第九頁、第十頁）；依該等文書之製作日期觀之，顯非
    最後事實審法院判決前已經存在之證據，揆諸首揭說明，自
    非屬刑事訴訟法第四百二十條第一項第六款所稱發現確實之
    新證據。聲請再審所舉理由，又非屬刑事訴訟法第420條第1
    項所定其餘情形之一，或第421條有足生影響於判決之重要
    證據漏未審酌者；再審聲請人執以聲請再審自無理由。
  (三)原審因之駁回再審聲請人再審之聲請，核無不合。
三、抗告意旨雖以：九十三年度交簡上字第五八號案之被告並無
    撤回上訴，而是當庭和解，原告已撤銷告訴，是否係書記官
    筆誤云云。惟查，再審聲請人在原法院普通庭九十三年度交
    簡上字第五八號案九十三年八月四日準備程序中確實有陳明
    ：（上訴意旨）如上訴狀，此外我們已經和解了，我不想上
    訴，要撤回本件上訴等語（見原法院九十三年度交簡上字第
    五八號卷第十九頁），並具名書立刑事撤回狀附卷為憑（見
    同上卷第二十一頁）；另告訴人並未當庭請求撤回告訴等情
    ，業據本院調借上揭卷宗核閱屬實。抗告意旨所指：九十三
    年度交簡上字第五八號案之被告並無撤回上訴，而是當庭和
    解，原告已撤銷告訴云云，顯非屬實。再審聲請人仍執前詞
    指摘原裁定不當，並無理由，應予駁回。
四、爰依刑訴訟法第434條第1項，裁定如主文。
中　　華　　民　　國　　94　　年　　1 　　月　　31　　日
                  刑事第十三庭  審判長法　官  劉景星
                                      法　官  陳志洋
                                      法　官  陳博志
以上正本證明與原本無異。
不得再抗告。
                                      書記官  陳嘉文
中　　華　　民　　國　　94　　年　　2 　　月　　2 　　日
